臺灣嘉義地方法院刑事裁定
111年度聲字第459號
聲  請  人  臺灣嘉義地方檢察署檢察官
受  刑  人  劉旺忠


上列聲請人因受刑人數罪併罰有二裁判以上，聲請定其應執行之
刑（111年度執字第1001號），本院裁定如下：
    主  文
劉旺忠所犯如附表所示之罪，所處如附表所示之刑，應執行有期
徒刑肆年肆月。
    理  由
一、聲請意旨略以：受刑人劉旺忠因犯詐欺等案件，先後經判決
    確定如附表，應依刑法第53條、第51條第5款定其應執行之
    刑，爰依刑事訴訟法第477條第1項聲請裁定等語。
二、數罪併罰，分別宣告其罪之刑，如宣告多數有期徒刑者，於
    各刑中之最長期以上，各刑合併之刑期以下，定其刑期，但
    不得逾30年，刑法第51條第5款分別定有明文。又法律上屬
    於自由裁量之事項，有其外部性界限及內部性界限，並非概
    無拘束。依據法律之具體規定，法院應在其範圍選擇為適當
    之裁判者，為外部性界限；而法院為裁判時，應考量法律之
    目的，及法律秩序之理念所在者，為內部性界限。法院為裁
    判時，二者均不得有所逾越（最高法院80年度台非字第473 
    號判決意旨參照）。是以數罪併罰，有二裁判以上，定其應
    執行之刑時固屬法院自由裁量事項，然仍應受前揭外部性界
    限及內部性界限之拘束。
三、受刑人所犯如附表編號１至３所示案件，前經本院以110年度
    訴字第71號判決判處應執行有期徒刑2年6月，上訴後經臺灣
    高等法院臺南分院判決駁回而確定；所犯如附表編號４至所
    示案件，經本院以110年度訴字第392號判決判處應執行有期
    徒刑2年確定，此有該等判決書及臺灣高等法院被告前案紀
    錄表可稽。是本院定應執行刑，除不得逾越刑法第51條第5
    款所定法律之外部界限，即不得重於附表所示各罪加計之總
    和外，亦應受內部界限之拘束，即不得逾4年6月。
四、聲請人聲請就受刑人所犯附表所示之各罪定其應執行刑，經
    核與首揭法條規定尚無不合，爰參酌受刑人所犯如附表編號
    １至３所示之罪均為販賣第三、四級毒品罪；所犯如附表編號
    ４至所示之罪均為加重詐欺取財罪，其各次犯罪時間之差距
    ，犯罪所侵害之法益，及各罪之法律目的、受刑人違反義務
    之嚴重性，並貫徹刑法量刑公平正義理念之法律目的之內部
    限制，兼衡受刑人在監接受教化所需之時間及所定執行刑之
    刑期應如何始足為受刑人與一般人之警惕，而於社會安全之
    防衛無礙，暨經通知受刑人到庭表示意見然未到庭等情，定
    其應執行刑如主文所示。
五、依刑事訴訟法第477條第1項，刑法第50條、第53條、第51條
    第5款，裁定如主文。
中　　華　　民　　國　　111 　年　　6 　　月　　30　　日
                  刑事第八庭  法　官　盧伯璋
上列正本證明與原本無異。
如不服本裁定，應於裁定送達後5日內向本院提出抗告狀（應附
繕本）。　　　　　　　　　
中　　華　　民　　國　　111 　年　　6 　　月　　30　　日
                              書記官  曹瓊文 
附表：
編　　　　　號  1 2 3 罪　　　　　名  共同犯賣第三級毒品罪 共同犯賣第三級毒品罪 共同犯賣第四級毒品罪 宣　　告　　刑  有期徒刑2年 有期徒刑2年 有期徒刑1年5月 犯　罪　日　期  109年5月11日 109年5月15日 109年3月19日 偵查(自訴)機關 年　度　案　號  嘉義地檢109年度偵字第6459號等 嘉義地檢109年度偵字第6459號等 嘉義地檢109年度偵字第6459號等 最　後 事實審 法　　院 南高分院 南高分院 南高分院  案　　號 110年度上訴字第1092號（聲請書誤載為1095號，應予更正） 110年度上訴字第1092號 110年度上訴字第1092號  判決日期 110年12月15日 110年12月15日 110年12月15日 確　定 判　決 法　　院 南高分院 南高分院 南高分院  案　　號 110年度上訴字第1092號 110年度上訴字第1092號 110年度上訴字第1092號  確定日期 111年3月2日 111年3月2日 111年3月2日  備註   ①嘉義地檢111年度執字第1036號 ②編號１至３所示案件，前經本院以110年度訴字第71號判決定應執行有期徒刑2年6月，上訴後經臺灣高等法院臺南分院判決駁回而確定。   

編　　　　　號  4 5 6 罪　　　　　名  加重詐欺罪 加重詐欺罪 加重詐欺罪 宣　　告　　刑  有期徒刑1年4月 有期徒刑1年3月 有期徒刑1年3月 犯　罪　日　期  109年4月29日、109年5月7日 109年5月11日 109年5月7日 偵查(自訴)機關 年　度　案　號  嘉義地檢109年度偵字第8902號等 嘉義地檢109年度偵字第8902號等 嘉義地檢109年度偵字第8902號等 最　後 事實審 法　　院 嘉義地院 嘉義地院 嘉義地院  案　　號 110年度訴字第392號 110年度訴字第392號 110年度訴字第392號  判決日期 111年1月18日 111年1月18日 111年1月18日 確　定 判　決 法　　院 嘉義地院 嘉義地院 嘉義地院  案　　號 110年度訴字第392號 110年度訴字第392號 110年度訴字第392號  確定日期 111年3月2日 111年3月2日 111年3月2日  備註   ①嘉義地檢111年度執字第1001號 ②編號４至所示案件，經本院以110年度訴字第392號判決定應執行有期徒刑2年確定。   

編　　　　　號  7 8 9 罪　　　　　名  加重詐欺罪 加重詐欺罪 加重詐欺罪 宣　　告　　刑  有期徒刑1年2月 有期徒刑1年2月 有期徒刑1年2月 犯　罪　日　期  109年5月5日 109年5月5日 109年5月6日 偵查(自訴)機關 年　度　案　號  嘉義地檢109年度偵字第8902號等 嘉義地檢109年度偵字第8902號等 嘉義地檢109年度偵字第8902號等 最　後 事實審 法　　院 嘉義地院 嘉義地院 嘉義地院  案　　號 110年度易字第392號 110年度訴字第392號 110年度訴字第392號  判決日期 111年1月18日 111年1月18日 111年1月18日 確　定 判　決 法　　院 嘉義地院 嘉義地院 嘉義地院  案　　號 110年度訴字第392號 110年度訴字第392號 110年度訴字第392號  確定日期 111年3月02日 111年3月02日 111年3月02日  備註   ①嘉義地檢111年度執字第1001號 ②編號４至所示案件，經本院以110年度訴字第392號判決定應執行有期徒刑2年確定。   

編　　　　　號  10 罪　　　　　名  加重詐欺罪 宣　　告　　刑  有期徒刑1年1月 犯　罪　日　期  109年5月7日 偵查(自訴)機關 年　度　案　號  嘉義地檢109年度偵字第8902號等 最　後 事實審 法　　院 嘉義地院  案　　號 110年度訴字第392號  判決日期 111年1月18日 確　定 判　決 法　　院 嘉義地院  案　　號 110年度訴字第392號  確定日期 111年3月2日  備註   ①嘉義地檢111年度執字第1001號 ②編號４至所示案件，經本院以110年度訴字第392號判決定應執行有期徒刑2年確定。